臺灣橋頭地方法院刑事判決
111年度訴緝字第19號
公  訴  人  臺灣橋頭地方檢察署檢察官
被      告  陳侑宗




上列被告因護照條例等案件，經檢察官提起公訴（107 年度偵字
第2746、10339 號），本院判決如下：
    主  文
陳侑宗共同犯使公務員登載不實罪，處有期徒刑肆月，如易科罰
金，以新臺幣壹仟元折算壹日；又共同犯使公務員登載不實罪，
處有期徒刑肆月，如易科罰金，以新臺幣壹仟元折算壹日；又犯
冒用身分而提出護照申請罪，處有期徒刑陸月。所處得易科罰金
之有期徒刑，應執行有期徒刑陸月，如易科罰金，以新臺幣壹仟
元折算壹日。
其餘被訴部分無罪。
    事  實
一、陳侑宗於民國104 年間，因販賣及持有毒品案件，經臺灣高
    等法院高雄分院104 年度上訴字第5 號判決有罪，並定應執
    行有期徒刑8 年10月，再經最高法院104 年度台上字第2492
    號判決上訴駁回確定，嗣因未到案執行經臺灣高雄地方檢察
    署於104 年12月間發布通緝，後為掩飾身分以躲避追緝，透
    過真實姓名、年籍不詳、綽號「黑豬」之成年男子介紹，獲
    悉張振倫（經本院另以108 年度訴字第44號判決有罪確定）
    可提供協助，竟分別為下列行為：
　㈠與「黑豬」及張振倫共同基於使公務員登載不實之犯意聯絡
    ，於105 年1 月6 日某時許，由張振倫持陳侑宗之照片前往
    高雄○○○○○○○○○彌陀辦公處○○○○○○○○○○），向不知情之承辦
    公務員郭聰義佯稱其國民身分證於105 年1 月6 日在不詳地
    點遺失，欲申請補發，使不知情之郭聰義就該國民身分證是
    否遺失之事實為形式審查後，即依張振倫所述將上開遺失時
    、地之不實事項輸入電腦系統並列印「補領國民身分證申請
    書」紙本，再交由張振倫簽名確認繳回，而以此方式使公務
    員將不實事項登載於職務上所掌公文書即補領國民身分證申
    請書上，郭聰義並誤認該「陳侑宗」照片確係張振倫本人，
    而據以核發貼有陳侑宗照片之張振倫名義身分證，足以生損
    害於戶政機關對於國民身分證管理業務之正確性。
　㈡復與「黑豬」及張振倫共同基於使公務員登載不實之犯意聯
    絡，於105 年1 月7 日某時許，由張振倫持陳侑宗之照片前
    往交通部公路總局高雄區監理所（下稱高雄區監理所），向
    不知情之承辦公務員佯稱其汽車駕照遺失，欲申請補發，使
    不知情之該承辦公務員就該駕照是否遺失之事實為形式審查
    後，即依張振倫所述將上開遺失之不實事項輸入電腦系統並
    列印「汽（機）車駕駛人異動登記書」紙本，再交由張振倫
    簽名確認繳回，而以此方式使公務員將不實事項登載於職務
    上所掌公文書即汽（機）車駕駛人異動登記書上，該承辦公
    務員並誤認該「陳侑宗」照片確係張振倫本人，而據以核發
    貼有陳侑宗照片之張振倫名義之普通小型車駕駛執照（下稱
    A 駕照），足以生損害於監理機關對於普通小型車駕駛執照
    管理業務之正確性。嗣張振倫再將上揭身分證連同A 駕照經
    「黑豬」轉交與陳侑宗，供陳侑宗冒名使用以避免查緝。
二、陳侑宗另基於冒用身分而提出護照申請之犯意，於106 年7 
    月26日16時18分許，持張振倫所交付之上揭身分證（無證據
    證明張振倫係意圖供陳侑宗冒用身分申請護照使用，而交付
    上揭國民身分證，起訴書亦同此認定）前往高雄○○○○○○○○○
    （下稱鼓山戶政事務所）以張振倫名義辦理申請護照之人別
    確認程序，以此方式冒用張振倫之身分而提出護照申請，足
    以生損害於外交部對於護照管理之正確性。
三、嗣經鼓山戶政事務所承辦人員劉彥麟察覺有異，因而詳加查
    證，陳侑宗見東窗事發隨即逃逸，之後經該所人員報警，再
    經員警循線調查及臺灣橋頭地方檢察署（下稱橋頭地檢署）
    檢察官將張振倫簽載於「汽（機）車駕駛人異動登記書」、
    「補領國民身分證申請書」之簽名囑託內政部警政署刑事警
    察局（下稱刑事警察局）進行筆跡鑑定，始查悉上情。
四、案經高雄市政府警察局岡山分局報告及橋頭地檢署檢察官主
    動簽分偵查起訴。
    理  由
甲、有罪部分
壹、證據能力
    按被告以外之人於審判外之陳述，雖不符前4 條之規定，而
    經當事人於審判程序同意作為證據，法院審酌該言詞陳述或
    書面陳述作成時之情況，認為適當者，亦得為證據，刑事訴
    訟法第159 條之5 第1 項規定甚明。經查，本判決所引認被
    告陳侑宗有前開犯行、具有傳聞證據性質之證據資料，已經
    檢察官及被告於本院審判程序同意作為證據使用（見訴緝卷
    第180 頁），本院審酌該等證據作成之情況，並無違法取得
    情事，且俱核與本案待證事實相關，以之作為證據為適當，
    應認為均有證據能力。又下列認定本案之非供述證據，經查
    並無違反法定程序取得之情，依刑事訴訟法第158 條之4 規
    定反面解釋，亦應具證據能力。
貳、實體事項
一、認定犯罪事實所憑之證據及理由
  ㈠上揭犯罪事實，業據被告於本院訊問、準備及審判程序中坦
    承不諱（見訴緝卷第58、142 、164 至165 頁），並經證人
    郭聰義、劉彥麟於偵查中、證人即同案被告張振倫於偵查、
    本院訊問、準備及審判程序中證述明確（見偵一卷第87頁正
    反面、第96至97、99至100 頁、第102 頁正反面、第105 至
    106 頁；聲羈卷第25、29至33頁；訴字卷第43至53、75、87
    至91、138 、144 至147 、222 至223 、228 頁），復有鼓
    山戶政事務所106 年7 月26日監視器畫面翻拍照片3 張、高
    雄區監理所106 年8 月22日高監駕字第1060158746號函及檢
    附之鼓山戶政事務所發現冒領國民身分證案件陳報表、張振
    倫之鼓山戶政事務所訪談紀錄、案外人即被告阿姨韓琇琴之
    鼓山戶政事務所訪談紀錄表1 份、高雄區監理所105 年1 月
    7 日汽（機）車駕駛人異動登記書、被告以張振倫名義於10
    6 年7 月26日申請中華民國普通護照申請書、彌陀戶政事務
    所105 年1 月6 日之張振倫補領國民身分證申請書各1 份在
    卷可稽（見警卷第6 、32至36、38、40至42、44至47頁），
    另經檢察官囑請刑事警察局就105 年1 月6 日「補領國民身
    分證申請書」及105 年1 月7 日「汽（機）車駕駛人異動登
    記書」之「張振倫」筆跡，與張振倫於90年8 月25日、95年
    8 月25日在中華郵政股份有限公司（下稱中華郵政）儲金帳
    戶印鑑單及於103 年12月27日在臺灣新光商業銀行股份有限
    公司（下稱新光銀行）之約定條款確認書、存款業務往來申
    請書上所親簽姓名之筆跡，加以比對鑑定，其結果二者筆跡
    之連筆、運筆方式相符等情，有該局107 年9 月10日刑鑑字
    第1070073314號鑑定書及上開比對筆跡之印鑑單、約定條款
    確認書、存款業務往來申請書各1 份附卷可佐（見偵一卷第
    46至52、54至55頁），足認被告上開任意性自白與事實相符
    ，洵堪採為認定犯罪事實之依據。
  ㈡從而，本案事證明確，被告犯行俱堪認定，均應依法論科。 
二、論罪科刑
　㈠被告行為後，刑法第214 條之罰金刑部分，固於108 年12月2
    5日修正公布，並自同年月27日生效施行，然修正前該條之
    罰金數額本應依刑法施行法第1 條之1 第2 項前段規定提高
    為30倍，本次修法僅係將上開條文之罰金數額調整換算後予
    以明定，故修正前後之罰金刑度實質上相同，非屬法律有變
    更，並無新舊法比較適用之問題，爰逕行適用修正後之規定
    ，先予敘明。
　㈡按刑法第214 條所謂使公務員登載不實事項於公文書罪，須
    一經他人之聲明或申報，公務員即有登載之義務，並依其所
    為之聲明或申報予以登載，而屬不實之事項者，始足構成（
    最高法院73年台上字第1710號判決意旨參照）。而國民申請
    補領國民身分證或駕照，戶政及監理機關之公務員雖須針對
    當事人是否與國民身分證或駕照之名義人相符一事為實質之
    審查，以判斷當事人身分之真實性，惟戶政及監理機關公務
    員對於當事人之國民身分證或駕照是否「遺失」一節，僅需
    依照申請人之陳述記載，而未實質審查，如申請人佯稱國民
    身分證或駕照遺失，致公務員將該不實事項登載於其職務所
    執掌之公文書上，即構成刑法第214 條之使公務員登載不實
    罪。
　㈢是核被告就事實欄一㈠、㈡所為，均係犯刑法第214 條之使公
    務員登載不實罪；就事實欄二所為，係犯戶籍法第75條第3 
    項後段冒用身分而使用他人交付之國民身分證罪及護照條例
    第30條第4 款冒用身分而提出護照申請罪（被告所犯戶籍法
    第75條第3 項後段部分，起訴書原係記載為涉犯該條第2 項
    後段之罪，惟經檢察官當庭更正起訴法條，並經本院於準備
    及審判程序中告知上開更正後之罪名【見訴緝卷第141 至14
    2 、163 至164 頁】，尚無礙於被告防禦權之行使）。又公
    訴意旨雖認被告就事實欄一中張振倫持被告照片向彌陀戶政
    事務所及高雄區監理所申請補發國民身分證及汽車駕照之行
    為構成詐欺取財等語，然張振倫分別向彌陀戶政事務所及高
    雄區監理所申請之國民身分證及汽車駕照，核屬我國政府機
    關核發與人民用以表彰其身分或具駕駛汽車資格之具體證明
    文件，故上揭證明文件經彌陀戶政事務所及高雄區監理所核
    准張振倫申請而補發之過程，對核發之政府機關而言，僅係
    交與人民證明自己身分或資格之文件，尚不具財產交易價值
    ，而係待人民取用後，因上揭文件申請流程需耗費申請人時
    間、勞力等成本，甚至將此供作不法之交易標的（如本案情
    形），致具有財產價值，而參諸詐欺罪之構成要件，需被詐
    欺人因受行為人之欺罔而為財物之處分，致受有損害，始足
    當之，是張振倫雖持非其本人即被告之照片，並佯裝為其本
    人照片，致彌陀戶政事務所及高雄區監理所之承辦人員陷於
    錯誤，而據以核發貼有被告照片之上揭身分證及A 駕照與張
    振倫，然依前所述，政府機關核發上揭文件之行為難認屬對
    國家財產進行處分之行為，核與前揭詐欺罪之構成要件有間
    ，故張振倫所為難認構成詐欺取財罪，從而，公訴意旨認被
    告上揭所為係屬與張振倫共同犯詐欺取財之行為，尚有未洽
    ，然因檢察官此部分所起訴之事實，與本院前揭認定之事實
    具有社會基礎事實同一之關係，且經本院當庭告知被告另可
    能涉犯刑法第214 條之使公務員登載不實之罪名（見訴緝卷
    第142 、164 頁），被告已就上開各罪名相通之構成要件事
    實進行實質之防禦，其防禦權之行使已無所妨礙（最高法院
    93年度台上字第332 號判決意旨參照），爰依法變更起訴法
    條，併予敘明。
  ㈣再被告、張振倫及「黑豬」就事實欄一所示之犯行，具有犯
    意聯絡及行為分擔，應論以共同正犯。
　㈤另被告就事實欄二所為，係以一行為同時觸犯犯戶籍法第75
    條第3 項後段冒用身分而使用他人交付之國民身分證罪及護
    照條例第30條第4 款冒用身分而提出護照申請罪，為想像競
    合犯，應依刑法第55條前段規定，從一重以護照條例第30條
    第4 款冒用身分而提出護照申請罪處斷。又被告所為事實欄
    一㈠、㈡所示之使公務員登載不實罪及事實欄二所示之冒用身
    分而提出護照申請罪，犯意各別，行為互殊，應予分論併罰
    。
　㈥至被告前因毒品危害防制條例案件，經臺灣高雄地方法院以1
    03 年度簡字第1222號判決判處有期徒刑3 月確定，於103 
    年6 月30日易科罰金執行完畢等情，有臺灣高等法院被告前
    案紀錄表1 份在卷可參（見訴緝卷第83至92頁），是被告固
    於前受有期徒刑執行完畢後，5 年內故意再犯本案有期徒刑
    以上之3 罪。惟按法院於審酌被告是否適用累犯規定而加重
    其刑時，訴訟程序上應先由檢察官就前階段被告構成累犯之
    事實，以及後階段應加重其刑之事項，主張並具體指出證明
    方法後，法院才需進行調查與辯論程序，而作為是否加重其
    刑之裁判基礎。前階段構成累犯事實為檢察官之實質舉證責
    任，後階段加重量刑事項為檢察官之說明責任，均應由檢察
    官分別負主張及具體指出證明方法之責，倘檢察官未主張或
    具體指出證明方法時，即難謂有應調查而不予調查之違法。
    又檢察官若未主張或具體指出證明方法，法院因而未論以累
    犯或依累犯規定加重其刑，基於累犯資料本來即可以在刑法
    第57條第5 款犯罪行為人之品行規定中予以負面評價，自仍
    得就被告可能構成累犯之前科、素行資料，列為刑法第57條
    第5 款所定犯罪行為人之品行之審酌事項（最高法院110 年
    度台上字第5660號判決本於同法院刑事大法庭裁定，統一見
    解如上）。查本案檢察官並未主張及指出被告有何應依累犯
    加重之具體事實、理由及依據，本院即不能遽依累犯加重其
    刑，附此敘明。
　㈦爰審酌被告因通緝中為掩飾身分以躲避追緝，竟以上開使公
    務員登載不實之手段取得上揭身分證及A 駕照，並冒用張振
    倫名義而提出護照申請，所為影響社會秩序之安定，亦使相
    關單位有誤判人別身分之虞，更嚴重損害戶政機關對於國民
    身分證管理、監理機關對汽車駕照管理、外交部對於護照管
    理業務之正確性，所為實無足取；又酌以被告犯後始終坦承
    全部犯行之犯後態度；兼衡被告自陳高職肄業之教育程度，
    未婚無子，入監前從事服務業，月薪約新臺幣3 萬多元，需
    扶養母親，身體健康狀況正常之家庭、經濟生活、健康狀況
    （見訴緝卷第181 頁）暨其素行（見前揭臺灣高等法院被告
    前案紀錄表）等一切具體情狀，就被告本案所犯，分別量處
    如主文所示之刑，並就得易科罰金之宣告刑部分諭知如主文
    所示易科罰金之折算標準。另參酌被告所犯如事實欄一所示
    得易科罰金之2 罪，均為使公務員登載不實罪，所侵害法益
    之相同，犯罪手段與態樣雷同，及各次之犯罪時間間隔、被
    告之犯後態度等情，就被告所犯如事實欄一所示之2 罪合併
    定如主文所示應執行之刑及易科罰金之折算標準，以資懲儆
    。
三、沒收
　㈠按沒收、非拘束人身自由之保安處分適用裁判時之法律；中
    華民國104 年12月17日修正之刑法，自105 年7 月1 日施行
    ，刑法第2 條第2 項、刑法施行法第10條之3 第1 項分別定
    有明文。次按供犯罪所用、犯罪預備之物或犯罪所生之物，
    屬於犯罪行為人者，得沒收之；犯罪所得，屬於犯罪行為人
    者，沒收之；宣告前2 條之沒收或追徵，有過苛之虞、欠缺
    刑法上之重要性、犯罪所得價值低微，或為維持受宣告人生
    活條件之必要者，得不宣告或酌減之，修正後之刑法第38條
    第2 項本文、第38條之1 第1 項本文、第38條之2 第2 項分
    別定有明文。
　㈡經查，未扣案之上揭身分證及A 駕照雖分別為被告所為事實
    欄一㈠、㈡所示使公務員登載不實犯行所得之物，且上揭身分
    證亦為被告供犯如事實欄二所示之罪所用之物，惟查：
  ⒈上揭身分證業經被告丟棄乙節，茲據被告供陳在卷（見訴緝
    卷第143 頁），本院考量該物非法律明定應沒收之違禁物，
    且張振倫已申請補發，此據張振倫證述明確（見偵一卷第18
    頁），並有張振倫於106 年11月1 日換領國民身分證申請書
    1 份（見偵一卷第74頁），況國民身分證本身不具財產交易
    價值，亦難換算為實際金錢數額，對之宣告沒收或追徵，所
    生之特別預防或社會防衛效果亦甚微弱，欠缺刑法上之重要
    性，參考刑法第38條之2 第2 項規定意旨認無沒收之必要，
    爰不予宣告沒收或追徵。
　⒉A 駕照嗣因毀損而經張振倫於105 年5 月17日以毀損為由申
    請補發時一併繳回，此有高雄區監理所108 年5 月7 日高監
    駕字第1080082283號函1 份在卷可稽（見訴字卷第209 至21
    1 頁），足認被告對A 駕照已無所有權或事實上處分權，且
    已將A 駕照繳回原核發機關，爰不予宣告沒收或追徵。
　㈢次查，張振倫於105 年1 月6 日使公務員登載不實時所呈遞
    之補領國民身分證申請書、被告於106 年7 月26日冒用身分
    提出護照申請時所呈遞之中華民國普通護照申請書各1 份固
    均係供被告犯罪所用之物，惟業因為辦理補領國民身分證、
    申請護照之人別確認程序而交付與彌陀及鼓山戶政事務所承
    辦人員，已均非屬被告所有，且非屬違禁物，爰均不予宣告
    沒收。
乙、無罪部分
壹、公訴意旨略以：緣被告因案通緝，為隱匿身分躲避追緝，透
    過「黑豬」之介紹，知悉同案被告張振倫可以提供幫助，遂
    由「黑豬」於105 年1 月6 日前某時，將被告大頭照交付張
    振倫，囑託張振倫攜帶被告大頭照以遺失為由前往監理機關
    申請補發汽車駕照，被告、「黑豬」及張振倫等三人共同意
    圖為自己不法所有之詐欺犯意，並由張振倫於105 年5 月17
    日11時27分前某時，前往高雄區監理所，以駕照遺失為由辦
    理補發，趁機提供被告大頭照給不知情之承辦人毛鳳英，佯
    稱上開大頭照為張振倫本人，使具有實質審查權之毛鳳英一
    時不察而陷於錯誤，誤以為上開大頭照確實為張振倫本人，
    而將被告大頭照貼在張振倫補領之駕照（下稱B 駕照）上，
    而將職務上所持有掌管之上開駕照交付予張振倫，張振倫因
    而取得上開有價值之物，因認被告此部分涉犯刑法第339 條
    第1 項之詐欺取財罪嫌等語。
貳、按犯罪事實應依證據認定之，無證據不得認定犯罪事實；不
    能證明被告犯罪或其行為不罰者，應諭知無罪之判決，刑事
    訴訟法第154 條第2 項及第301 條第1 項分別定有明文。再
    按認定犯罪事實所憑之證據，雖不以直接證據為限，間接證
    據亦包括在內；然而無論直接或間接證據，其為訴訟上之證
    明，須於通常一般之人均不致有所懷疑，而得確信其為真實
    之程度者，始得據為有罪之認定（最高法院76年台上字第49
    86號判決意旨參照）。復按檢察官對於起訴之犯罪事實，應
    負提出證據及說服之實質舉證責任，倘其所提出之證據，不
    足為被告有罪之積極證明，或其指出證明之方法，無從說服
    法院以形成被告有罪之心證，基於無罪推定之原則，自應為
    被告無罪判決之諭知（最高法院92年台上字第128 號判決意
    旨參照）。
參、公訴意旨認被告涉犯上開罪嫌，無非係以證人即同案被告張
    振倫之證述暨高雄區監理所105 年5 月17日汽（機）車駕駛
    人異動登記書、上揭刑事警察局107 年9 月10日刑鑑字第10
    70073314號鑑定書各1 份等項為其主要論據。訊據被告固坦
    承詐欺取財之犯行。惟查：
一、張振倫於105 年5 月17日11時27分前某時許，持被告大頭照
    前往高雄區監理所申請駕照補發，承辦公務員毛鳳英於申請
    項目輸入「補損（免換發）」之事由後，列印「汽（機）車
    駕駛人異動登記書」紙本交予張振倫確認簽名後繳回，該承
    辦公務員並誤認該被告照片確係張振倫本人，而據以核發貼
    有被告照片之張振倫名義之B 駕照與張振倫等節，茲據被告
    於本院訊問、準備及審判程序中供承不諱（見訴緝卷第58、
    142 、164 至165 頁），並有張振倫於本院訊問、準備及審
    判程序中之供述可資為佐（見聲羈卷第31頁；訴字卷第43至
    47、138 、228 頁），且有高雄區監理所105 年5 月17日汽
    （機）車駕駛人異動登記書1 紙附卷可稽（見偵一卷第36頁
    ），另檢察官囑請刑事警察局就105 年5 月17日「汽（機）
    車駕駛人異動登記書」之「張振倫」筆跡，與張振倫於90年
    8 月25日、95年8 月25日在中華郵政儲金帳戶印鑑單及於10
    3 年12月27日在新光銀行之約定條款確認書、存款業務往來
    申請書上所親簽姓名之筆跡，加以比對鑑定，其結果二者筆
    跡連筆及運筆相符等情，有上揭鑑定書及上開比對筆跡之印
    鑑單、約定條款確認書、存款業務往來申請書各1 份附卷可
    佐，上開事實堪以認定，固屬無疑。
二、又張振倫上揭所為向高雄區監理所申請補發汽車駕照，核屬
    我國政府機關核發與人民用以表彰其具駕駛汽車能力資格之
    具體證明文件，在該交付過程中，上揭文件尚不具財產交易
    價值，已如前述，從而，公訴意旨所指由張振倫持非其本人
    即被告之照片佯裝為其本人照片，致高雄區監理所之承辦人
    員陷於錯誤，而據以核發貼有被告照片之B 駕照與張振倫，
    固屬事實，然政府機關核發上揭文件行為要難認屬對國家財
    產進行處分之行為，核與詐欺罪之構成要件有間，故被告要
    難構成詐欺取財之犯行。
三、再者，被告為公訴意旨所指此部分行為之際，「汽（機）車
    駕駛人異動登記書」有關申請補發換照項目部分，申請項目
    所載僅有「補損（免換發）」（無其它申請補發駕照原因）
    。如駕照遺失者，因無舊照可繳回，故「汽（機）車駕駛人
    異動登記書」背面未黏貼舊駕駛執照，然若為駕駛執照損毀
    ，則「汽（機）車駕駛人異動登記書」背面黏貼繳回舊駕照
    ，而張振倫於105 年5 月17日至高雄區監理所申請補發駕照
    ，有繳回A 駕照，且該登記書背面檢附之A 駕照之背面有毀
    損情形，此有高雄區監理所105 年5 月17日汽（機）車駕駛
    人異動登記書及A 駕照彩色影本、高雄區監理所108 年5 月
    7 日高監駕字第1080082283號函各1 份附卷可稽（見偵一卷
    第36至37頁；訴字卷第209 至210 頁），可見張振倫於105 
    年5 月17日至高雄區監理所應係以A 駕照損毀為由申請補發
    駕照，且該申請事由係屬真實，故張振倫以駕照毀損為由申
    辦B 駕照自難構成使公務員登載不實之行為，被告亦難就此
    部分成立共同正犯。又按若他人所為聲明或申報，公務員尚
    須為實質之審查，以判斷其真實與否，始得為一定之記載者
    ，即非刑法第214 條所稱之使公務員登載不實，已如前述，
    而高雄區監理所對於申請人所繳交相片與申請人之面貌是否
    相符，具有實質審查權限，此亦為起訴書所肯認，揆諸前揭
    說明，張振倫雖持被告之照片申請補領貼有該被告照片之B 
    駕照，仍不該當刑法第214 條之使公務員登載不實罪，被告
    亦無從就此部分成立共同正犯，附此說明。
四、綜上所述，本案依檢察官所舉之證據及調查證據之結果，尚
    無法使本院就被告確有公訴意旨此部分所指犯嫌乙情，達到
    毫無合理懷疑而得確信為真實之程度，故本案此部分被告犯
    罪要屬不能證明，揆諸前揭說明，依法自應就此部分為被告
    無罪之諭知。　　
據上論斷，應依刑事訴訟法第299 條第1 項前段、第300 條、第
301 條第1 項，戶籍法第75條第3 項後段，護照條例第30條第4 
款，刑法第11條前段、第28條、第214 條、第55條、第47條第1 
項、第41條第1 項前段、第51條第5 款，判決如主文。
本案經檢察官黃英彥提起公訴，檢察官彭斐虹到庭執行職務。
中　　華　　民　　國　　111 　年　　9 　　月　　22　　日
                  刑事第七庭  審判長法  官  周佑倫
　
                                    法  官  林新益
　
                                    法  官  蔡宜靜
以上正本證明與原本無異。
如不服本判決應於收受送達後20日內向本院提出上訴書狀，並應
敘述具體理由；如未敘述上訴理由者，應於上訴期間屆滿後20日
內向本院補提理由書（均須按他造當事人之人數附繕本）「切勿
逕送上級法院」。
中　　華　　民　　國　　111 　年　　9 　　月　　26　　日
                                    書記官  鄧思辰
附錄本件判決論罪科刑法條：
中華民國刑法第214條
明知為不實之事項，而使公務員登載於職務上所掌之公文書，足
以生損害於公眾或他人者，處三年以下有期徒刑、拘役或一萬五
千元以下罰金。
　
戶籍法第75條
意圖供冒用身分使用，而偽造、變造國民身分證，足以生損害於
公眾或他人者，處五年以下有期徒刑、拘役或科或併科新臺幣五
十萬元以下罰金。
行使前項偽造、變造之國民身分證者，亦同。
將國民身分證交付他人，以供冒名使用，或冒用身分而使用他人交付或遺失之國民身分證，足以生損害於公眾或他人者，處三年以下有期徒刑、拘役或科或併科新臺幣三十萬元以下罰金。 　　　　　　　　　　　　　　　　
護照條例第30條
有下列情形之一者，處七年以下有期徒刑，得併科新臺幣七十萬
元以下罰金：
一、意圖供冒用身分申請護照使用，偽造、變造或冒領國民身分
    證、戶籍謄本、戶口名簿、國籍證明書、華僑身分證明書、
    父母一方具有我國國籍證明、本人出生證明或其他我國國籍
    證明文件，足以生損害於公眾或他人。
二、行使前款偽造、變造或冒領之我國國籍證明文件而提出護照
    申請。
三、意圖供冒用身分申請護照使用，將第一款所定我國國籍證明
    文件交付他人或謊報遺失。
四、冒用身分而提出護照申請。

卷證目錄對照表 1.高雄市政府警察局岡山分局高市警岡分偵字第10672632800 號   卷，稱警卷。 2.臺灣橋頭地方檢察署107 年度偵字第2746號，稱偵一卷。 3.本院107 年度聲羈字第203 號卷，稱聲羈卷。 4.本院108 年度訴字第44號卷，稱訴字卷。 5.本院111 年度訴緝字第19號卷，稱訴緝卷。